【裁判字號】    98,消債更,119
【裁判日期】    990331
【裁判案由】    更生事件
【裁判全文】
臺灣士林地方法院民事裁定           98年度消債更字第119號
聲  請  人
即  債務人  乙○○
上列當事人聲請更生事件，本院裁定如下：
    主  文
債務人乙○○自中華民國九十九年三月三十一日下午五時起開始
更生程序。
命司法事務官進行本件更生程序。
    理  由
一、按債務人不能清償債務或有不能清償之虞，且無擔保或無優
    先權之債務總額未逾新臺幣（下同）1,200 萬元者，於法院
    裁定開始清算程序或宣告破產前，得向法院聲請更生，觀諸
    消費者債務清理條例第3 條、第42條第1 項規定自明。次按
    ，法院開始更生程序之裁定，應載明其年、月、日、時，並
    即時發生效力。法院開始更生或清算程序後，得命司法事務
    官進行更生或清算程序，必要時得選任律師、會計師或其他
    適當之自然人或法人一人為監督人或管理人，復為同條例第
    45條第1項、第16條所明定。
二、聲請意旨略以：伊有不能清償債務之情事，前曾於民國97年
    間以書面向最大債權金融機構即甲○（台灣）商業銀行股份
    有限公司請求共同協商債務清償方案，惟協商不成立。又伊
    無擔保或無優先權之債務總額未逾1,200 萬元，復未經法院
    裁定開始清算程序或宣告破產，爰向本院聲請更生等語。
三、經查，債務人所主張之上開事實，業據提出前置協商不成立
    通知書（見本院卷第13頁）、臺北市稅捐稽徵處95、96及97
    年度綜合所得稅各類所得資料清單（見本院卷第44至47頁、
    第139 頁）、全國財產稅總歸戶財產查詢清單（見本院卷第
    29至30頁）、勞工保險被保險人投保資料表及明細（見本院
    卷第48至49頁）、債務人任職連城絕緣材料有限公司自98年
    1 月起迄同年12月之薪資證明（見本院卷第215 至216 頁）
    等為證，核屬相符，堪認為真正。佐諸債務人自陳其名下不
    動產市價不足清償其債務，有臺灣花蓮地方法院98年度司執
    廉字第8832號有關鑑定價格函（見本院卷第230 頁）在卷可
    稽。是債務人除1994年出廠之汽車乙輛及每月平均薪資收入
    約3 萬1,119 元之固定收入外，尚有經臺灣花蓮地方法院民
    事執行處鑑價現值為710 萬元之土地3 筆及建物1 筆。惟上
    開3 筆土地設定抵押權，目前分別擔保花蓮縣光豐地區農會
    及陳碧蓮債權約180 萬元及250 萬元。另債務人負擔無擔保
    或無優先權債務達585 萬2,361 元，有財團法人金融聯合徵
    信中心當事人綜合信用報告─債務清理條例前置協商專用債
    權人清冊（見本院卷67至70頁）、財團法人金融聯合徵信中
    心當事人綜合信用報告（見本院卷第71至79頁）附卷可參，
    堪信為真。是以，債務人負擔債務總額達1,015 萬2,361 元
    遠高於債務人上開不動產現值710 萬元，明顯資產小於負債
    ，其主張有不能清償債務之情事，堪認真實。此外，復查無
    債務人有消費者債務清理條例第6 條第3 項、第8 條或第46
    條各款所定駁回更生聲請之事由存在，則債務人聲請更生，
    應屬有據，揆諸首開說明，應予開始更生程序，並命司法事
    務官進行本件更生程序。
四、爰裁定如主文。
中    華    民    國    99    年    3     月    31    日
                  民事第二庭  法      官  王怡雯
上為正本係照原本作成。
本件不得抗告。
中    華    民    國    99    年    3     月    31    日
                              書  記  官  周嫣蘋

司法院資訊處製作；財團法人民間司法改革基金會備份。
